【裁判字號】    98,上易,566
【裁判日期】    980316
【裁判案由】    竊盜
【裁判全文】
臺灣高等法院刑事判決                 98年度上易字第566號
上  訴  人
即  被  告  甲○○
上列上訴人因竊盜案件，不服臺灣板橋地方法院97年度易字第23
76號，中華民國97年12月9 日第一審判決（起訴案號：臺灣板橋
地方法院檢察署97年度偵字第17990 號），提起上訴，本院判決
如下：
    主  文
上訴駁回。
    理  由
一、按依刑事訴訟法第350 條、第361 條、第362 條、第367 條
    規定，不服地方法院之第一審判決而上訴者，須提出上訴書
    狀，並應敘述具體理由，為上訴必備之程式；其所提出之書
    狀未敘述上訴理由，或僅曾以言詞陳述上訴理由者，均應於
    上訴期間屆滿後20日內補提理由書於第一審法院。第一審法
    院經形式審查，認逾期未補提上訴理由者，應定期間先命補
    正；逾期未補正者，為上訴不合法律上之程式，應以裁定駁
    回。倘已提出上訴理由，但所提非屬具體理由者，則由第二
    審法院以上訴不合法律上之程式，判決駁回。而所謂具體理
    由，必係依據卷內既有訴訟資料或提出新事證，指摘或表明
    第一審判決有何採證認事、用法或量刑等足以影響判決本旨
    之不當或違法，而構成應予撤銷之具體事由，始克當之（例
    如：依憑證據法則具體指出所採證據何以不具證據能力，或
    依憑卷證資料，明確指出所為證據證明力之判斷如何違背經
    驗、論理法則）；倘僅泛言原判決認定事實錯誤、違背法令
    、量刑失之過重或輕縱，而未依上揭意旨指出具體事由，或
    形式上雖已指出具體事由，然該事由縱使屬實，亦不足以認
    為原判決有何不當或違法者（例如：對不具有調查必要性之
    證據，法院未依聲請調查亦未說明理由，或援用證據不當，
    但除去該證據仍應為同一事實之認定），皆難謂係具體理由
    ，俾與第二審上訴制度旨在請求第二審法院撤銷、變更第一
    審不當或違法之判決，以實現個案救濟之立法目的相契合，
    並節制濫行上訴（最高法院97年度台上字第892 號判決亦同
    此意旨）。
二、本件原審判決略以：被告甲○○前因違反毒品危害防制條例
    案件，分別經臺灣板橋地方法院以94年度訴字第2662號、95
    年度簡字第2112號、96年度易字第221 號判決各判處有期徒
    刑8 月、6 月、7 月，上開3 罪經減刑、定應執行刑及接續
    執行，甫於96年10月30日縮刑期滿執行完畢。詎仍不知悔改
    ，意圖為自己不法之所有，於97年6 月11日上午約9 、10時
    許，攜帶客觀上對人之生命、身體足以構成威脅、可供兇器
    使用如附表編號1 至10所示之工具及頭套式手電筒1 支，至
    乙○○位於臺北縣土城市○○路35號3 樓住處，持附表編號
    1 至10所示之工具欲破壞該住處鐵門門鎖之安全設備以入內
    行竊，惟因該鐵門門鎖無法破壞，遂以電話聯絡陳正祥（業
    經原審判決有期徒刑8 月確定），陳正祥即與梁宗偉（業經
    原審判決有期徒刑7 月確定）共同騎乘機車至臺北縣新莊市
    ○○路輔仁大學旁與甲○○見面，渠等3 人共同基於意圖為
    自己不法所有之犯意聯絡，一同搭乘計程車前往乙○○上開
    住處，其間適鍾寶陽（業經原審判決有期徒刑6 月，如易科
    罰金，以新臺幣1,000 元折算1 日確定）撥打電話與甲○○
    聯絡，鍾寶陽亦基於意圖為自己不法所有之犯意聯絡，相偕
    至乙○○上開住處會合，渠4 人抵達現場後，由梁宗偉負責
    在旁把風，甲○○、陳正祥分持附表編號1 至11所示之工具
    毀損乙○○上該住處鐵門門鎖之安全設備，旋由甲○○、鍾
    寶陽、陳正祥侵入乙○○之住處（侵入住宅部分，未據告訴
    ），共同竊取乙○○所有之懷錶1 只、珍珠項鍊3 條、玉鐲
    1 只、玉珮掛環2 條、玉珮手飾8 件等財物得手。嗣經警據
    報前往現場處理，當場查獲甲○○、鍾寶陽、陳正祥、梁宗
    偉，並扣得如附表編號1 至11所示之工具等語。
三、被告甲○○不服原審判決，於97年12月29日提起上訴，其於
    98年3 月10日補提出之「刑事上訴狀」所敘述之上訴理由略
    以：被告不服原審量刑太重，且對此案件已深感悔意，因案
    發當時有服用安眠藥，以致對案發過程一片模糊等語。
四、查原判決已於理由內說明：上揭事實，業經被告被告甲○○
    及同案被告鍾寶陽、陳正祥、梁宗偉於原審審理時坦承不諱
    ，核與證人即告訴人乙○○於警詢證述失竊情節大致相符，
    並有現場查獲照片8 張、臺北縣政府警察局土城分局搜索、
    扣押筆錄暨扣押物品目錄表、臺北縣政府警察局土城分局贓
    物認領保管單在卷可稽，復有如附表編號1 至11所示之工具
    扣案可佐，足認被告之自白核與事實相符，自可採為認定事
    實之依據。核被告甲○○所為，係犯刑法第321 條第1 項第
    2 款、第3 款、第4 款之結夥三人以上攜帶兇器毀損安全設
    備竊盜罪。被告甲○○與鍾寶陽、陳正祥、梁宗偉間就上開
    犯行，有犯意聯絡及行為分擔，應論以共同正犯。又被告甲
    ○○有如上所述之犯罪前科紀錄，有本院被告前案紀錄表可
    稽，其受有期徒刑之執行完畢，5 年以內故意再犯本件有期
    徒刑以上之罪，應依刑法第47條第1 項之規定，論以累犯，
    並加重其刑。並審酌被告甲○○不思以正當方法賺取財物，
    竟貪圖私慾，攜帶兇器任意侵入他人住宅行竊，對於被害人
    免於恐懼之住居安寧與社會治安危害甚鉅，並造成被害人財
    產損失，實屬不該，惟念其犯罪後坦承犯行，態度尚佳，所
    竊取之財物業經被害人領回，所生損害業已減輕，兼衡被告
    甲○○位居主導地位，及其犯罪之動機、目的、手段，所得
    財物價值等一切情狀，量處被告甲○○有期徒刑10月。並以
    扣案如附表編號1 至11所示之工具，均係被告甲○○所有供
    本件竊盜所用之物，業據被告甲○○陳明在卷，爰依刑法第
    38 條 第1 項第2 款之規定宣告沒收等語。原審判決理由既
    已詳細記載認定被告犯罪之證據，並已審酌關於刑法第57條
    科刑（包括被告犯罪後坦承犯行之態度）之一切情狀，在適
    法範圍內行使裁量權，核無量刑違法或不當之情形。被告上
    訴意旨，僅泛稱原審量刑太重，且已深感悔意，又案發當時
    有服用安眠藥，以致對案發過程一片模糊云云，惟就原審判
    決（特別是量刑部分）有何不當或違法之處，毫無一語提及
    ，自非屬上訴第二審之具體理由，其上訴自不合法律上之程
    式，爰不經言詞辯論予以駁回。
五、據上論斷，應依刑事訴訟法第367 條前段、第372 條，判決
    如主文。
中    華    民    國    98    年    3     月    16    日
                  刑事第十四庭審判長法  官  陳志洋
                                    法  官  梁耀鑌
                                    法  官  謝靜恒
以上正本證明與原本無異。
不得上訴。
                                    書記官  陳珮茹
中    華    民    國    98    年    3     月    17    日
附表：
┌───┬────────┬───────┐
│編號  │  工具名稱      │    數量      │
├───┼────────┼───────┤
│1     │鐵撬            │    1支       │
├───┼────────┼───────┤
│2     │鐵鎚            │    1支       │
├───┼────────┼───────┤
│3     │美工刀          │    1支       │
├───┼────────┼───────┤
│4     │剪刀            │    1支       │
├───┼────────┼───────┤
│5     │扳手            │    1支       │
├───┼────────┼───────┤
│6     │十字起子        │    1支       │
├───┼────────┼───────┤
│7     │鴨嘴鉗          │    1支       │
├───┼────────┼───────┤
│8     │破壞鉗          │    1支       │
├───┼────────┼───────┤
│9     │鋸子            │    1支       │
├───┼────────┼───────┤
│10    │自製開鎖工具    │    2支       │
├───┼────────┼───────┤
│11    │頭套式手電筒    │    1支       │
└───┴────────┴───────┘


司法院資訊處製作；財團法人民間司法改革基金會備份。
